zh-CN: 镲片组配置: 多对套装（1 对以上）; 其他/未指定; 一对（2 片）; 单片; 其他
tr: Zil seti konfigürasyonu: Çoklu çift set (1 çiftten fazla); Diğer/belirtilmemiş; Çift (2 zil); Tek zil; Diğer
el: Διαμόρφωση σετ κυμβάλων: Σετ πολλών ζευγών (περισσότερα από 1 ζεύγος); Άλλο/Μη καθορισμένο; Ζεύγος (2 πιατίνια); Μονό πιατίνι; Άλλο
lt-LT: Lėkščių rinkinio konfigūracija: Kelių porų rinkinys (daugiau nei 1 pora); Kita / nenurodyta; Pora (2 lėkštės); Viena lėkštė; Kita
it: Configurazione del set di piatti: Set multi-coppia (più di 1 coppia); Altro/non specificato; Coppia (2 piatti); Piatto singolo; Altro
pt-PT: Configuração do conjunto de pratos: Conjunto de vários pares (mais de 1 par); Outra/não especificada; Par (2 pratos); Prato individual; Outra
bg-BG: Конфигурация на комплекта чинели: Комплект от няколко чифта (повече от 1 чифт); Друго/неуточнено; Чифт (2 чинела); Единичен чинел; Други
da: Bækkensætkonfiguration: Multipar-sæt (mere end 1 par); Andet/uspecificeret; Par (2 bækkener); Enkelt bækken; Andet
ko: 심벌즈 세트 구성: 다중 쌍 세트(1쌍 이상); 기타/미지정; 쌍(심벌 2개); 싱글 심벌; 기타
fi: Symbaalisetin kokoonpano: Usean parin sarja (yli 1 pari); Muu/määrittelemätön; Pari (2 symbaalia); Yksittäinen symbaali; Muu
sk-SK: Konfigurácia sady činelov: Súprava s viacerými pármi (viac ako 1 pár); Iné/nešpecifikované; Pár (2 činely); Jeden činel; Iné
pt-BR: Configuração do conjunto de címbalos/pratos: Conjunto de múltiplos pares (mais de 1 par); Outro/não especificado; Par (2 pratos); Prato único; Outros
en: Cymbal set configuration: Multi-pair set (more than 1 pair); Other/unspecified; Pair (2 cymbals); Single cymbal; Other
ja: シンバルセットの構成: マルチペアセット (1ペア以上); その他 / 未指定; ペア (2枚のシンバル); シングルシンバル; その他
th: การกำหนดค่าชุดฉาบ: ชุดหลายคู่ (มากกว่า 1 คู่); อื่นๆ/ไม่ระบุ; คู่ (ฉาบ 2 ใบ); ฉาบใบเดี่ยว; อื่นๆ
vi: Cấu hình bộ chũm chọe: Bộ nhiều cặp (hơn 1 cặp); Khác/không xác định; Cặp (2 chũm chọe); Chũm chọe đơn; Khác
zh-TW: 鈸組配置: 多對組 (1 對以上); 其他/未指定; 一對 (2 片鈸); 單片鈸; 其他
fr: Configuration du jeu de cymbales: Ensemble multi-paires (plus d’une paire); Autre/non spécifié; Paire (2 cymbales); Cymbale individuelle; Autre
hu: Cintányérkészlet konfigurációja: Többpáros készlet (több mint 1 pár); Egyéb/meghatározatlan; Pár (2 cintányér); Egy cintányér; Egyéb
cs: Konfigurace sady činelů: Sada více párů (více než 1 pár); Jiné/nespecifikováno; Pár (2 činely); Jeden činel; Jiné
ru: Конфигурация набора тарелок: Набор из нескольких пар (более 1 пары); Другое / не указано; Пара (2 тарелки); Одна тарелка; Другое
nl: Bekken setconfiguratie: Set van meerdere paren (meer dan 1 paar); Overig/ongespecificeerd; Paar (2 bekkens); Enkel bekken; Overig
nb: Konfigurasjon av cymbalsett: Flerpar-sett (mer enn 1 par); Annet/uspesifisert; Par (2 cymbaler); Enkel cymbal; Annet
sv: Cymbaluppsättningskonfiguration: Flerpars-set (mer än 1 par); Annat/ospecificerat; Par (2 cymbaler); En cymbal; Annat
hr-HR: Konfiguracija seta činela: Komplet s više parova (više od 1 para); Ostalo/neodređeno; Par (2 činele); Jedna činela; Ostalo
ro-RO: Configurația setului de cinele: Set multi-perechi (mai mult de 1 pereche); Altele/nespecificat; Pereche (2 cinele); Cinel individual; Altele
sl-SI: Konfiguracija kompleta činel: Več parov (več kot 1 par); Drugo/nedoločeno; Par (2 čineli); Ena činela; Drugo
de: Konfiguration des Beckensets: Multi-Paar-Set (mehr als 1 Paar); Sonstige/Keine Angabe; Paar (2 Becken); Einzelnes Becken; Sonstige
es: Configuración del juego de platillos: Set de varios pares (más de 1 par); Otro/sin especificar; Par (2 platillos); Platillo individual; Otro
pl: Konfiguracja zestawu talerzy: Zestaw wielu par (więcej niż 1 para); Inna / nieokreślona; Para (2 talerze); Pojedynczy talerz; Inna